【裁判字號】    92,訴,986
【裁判日期】    920613
【裁判案由】    妨害風化
【裁判全文】
臺灣臺中地方法院刑事判決                          九十二年度訴字第九八六號
    公  訴  人  臺灣臺中地方法院檢察署檢察官
    被      告  乙○○
                丙○○
右列被告因妨害風化案件，經檢察官聲請簡易判決處刑（九十一年度偵字第一九四九
七號），經本院臺中簡易庭認為不宜逕以簡易判決處刑，簽由本院依通常程序審理（
九十二年度中簡字第六六一號），本院判決如左：
    主  文
乙○○共同連續意圖使女子與他人為性交之行為，而容留以營利，處有期徒刑伍月，
如易科罰金，以參佰元折算壹日。扣案之日報表參紙、保險套壹佰玖拾柒個、潤滑劑
拾參瓶、刷卡機貳臺、簽帳單拾貳紙、電話參支、分割器貳臺、監視鏡頭捌個、電梯
控制鎖鑰壹支及犯罪所得新台幣貳仟伍佰元，均沒收。
丙○○共同連續意圖使女子與他人為性交之行為，而容留以營利，累犯，處有期徒刑
陸月，如易科罰金，以參佰元折算壹日。扣案之日報表參紙、保險套壹佰玖拾柒個、
潤滑劑拾參瓶、刷卡機貳臺、簽帳單拾貳紙、電話參支、電視機肆臺、分割器貳臺、
ＶＣＤ光碟機貳臺、監視鏡頭捌個、色情光碟片拾片、電梯控制鎖鑰壹支及犯罪所得
新台幣貳仟伍佰元，均沒收。
    事  實
一、丙○○前曾於民國八十八年間因賭博案件，經本院臺中簡易庭於八十八年七月十
    日以八十八年度中簡字第一三七一號判處有期徒刑四月確定，並於同年十一月二
    十三日易科罰金執行完畢。丙○○、乙○○分別自九十一年九月二十二日及同年
    月二十七日起，向某一姓名年籍均不詳，綽號「柳丁」之成年男子應徵後，即與
    綽號「柳丁」者共同基於意圖使女子與他人為性交以營利之概括犯意聯絡，另丙○○復與綽號「柳丁」、大陸女子劉志英、賀子珊及黃筱莉等人共同基於播送猥
    褻之色情光碟片供人觀覽之概括犯意聯絡，由丙○○於負責接聽不特定男客之電
    話後，至臺中市○○路與忠明南路交岔口附近之加油站帶領該等男客，前往臺中
    市○○路○段三八三號四樓及六樓等地點，而由負責看管電梯開關之乙○○操控
    電梯讓男客上樓，其後丙○○則再行帶領男客與在場等候之劉志英、賀子珊及黃
    筱莉等女子從事性交易之行為，並負責向男客介紹消費方式及先行收取性交易之
    代價，而共同連續在上址容留、媒介女子劉志英等人以每次新台幣（下同）二千
    五百元之代價，與不特定男客從事性交易，其間丙○○則與綽號「柳丁」者共同
    於該等男客等候從事性交易時，自該處四樓及六樓操作光碟機播送猥褻之色情光
    碟片，而由女子劉志英、賀子珊及黃筱莉等人負責開啟房間內之電視機以供該等
    男客先行觀覽。爾後除劉志英、賀子珊及黃筱莉可分得一千七百元外，丙○○每
    媒介一名男客即可抽取一百元，其餘款項則由綽號「柳丁」者取得，而按月支付
    一萬五千元予乙○○作為薪資代價，迨至為警查獲前，丙○○等人約已媒介十名
    男客在上址從事性交易。嗣於九十一年十月三日凌晨一時八分許，臺中市警察局
    第一分局公益派出所之員警戊○○等人依循民眾所提供之電話，而與丙○○約在
    臺中市○○路與忠明南路交岔口見面後，丙○○即到場將戊○○、甲○○等二名
    喬裝員警帶往臺中市○○路○段三八三號四樓及六樓，欲與大陸女子劉志英及賀
    子珊進行性交易，並先行向該二名喬裝員警收取性交易之代價共五千元，而經其
    他員警循前揭同一方式趕至現場及戊○○等人表明身分，並當場在該處查獲女子
    黃筱莉與男客丁○○已完成性交易後，始查悉上情，且扣得綽號「柳丁」者所有
    ，供媒介性交易所用之日報表三紙、保險套一百九十七個、潤滑劑十三瓶、刷卡
    機二臺、簽帳單十二紙、電話三支、分割器二臺、監視鏡頭八個與電梯控制鎖鑰
    一支，及供播送猥褻光碟片所用之電視機四臺、ＶＣＤ光碟機二臺與片名為「性
    愛治療」等色情光碟片十片，以及犯罪所得二千五百元。
二、案經臺中市警察局第二分局報請臺灣臺中地方法院檢察署檢察官聲請簡易判決處
    刑，經本院臺中簡易庭認為不宜逕以簡易判決處刑，簽由本院依通常程序審理。
    理  由
一、右揭事實，業據被告乙○○、丙○○迭次於警詢、偵查及本院審理時供承不諱，
    並核與證人即大陸女子黃筱莉、賀子珊及劉志英於警詢中、證人即員警戊○○、
    甲○○及男客丁○○於本院審理時所為證述之情節均相符，復有扣押物品目錄表
    、現場圖、現場照片十四幀及本院勘驗筆錄附卷可參，且有日報表三紙、保險套
    一百九十七個、潤滑劑十三瓶、刷卡機二臺、簽帳單十二紙、電話三支、分割器
    二臺、監視鏡頭八個、電梯控制鎖鑰一支、電視機四臺、ＶＣＤ光碟機二臺、色
    情光碟片十片及犯罪所得二千五百元等物扣案足稽，是足認被告乙○○及丙○○
    上開自白，均核與事實相符。本件事證明確，被告乙○○及丙○○之犯行，均堪
    予認定。
二、按刑法第二百三十一條第一項前段規定：「意圖使男女與他人為性交或猥褻之行
    為，而引誘、容留或媒介以營利者。」，其處罰之對象為引誘、容留或媒介之人
    ，犯罪構成要件乃以行為人主觀上有營利及使男女與他人為性交或猥褻行為之犯
    意，客觀上有引誘、容留或媒介之行為為已足，屬於形式犯，故行為人只要以營
    利為目的，有使男女與他人為性交或猥褻行為之意圖，而著手引誘、容留或媒介
    行為，即構成犯罪，至於該男女與他人是否有為性交或猥褻之行為，則非所問。
    又因其犯罪為即時完成，無待任何具體有形之結果可資發生，性質上與未遂犯並
    不相容，應無未遂犯可言，既有最高法院九十一年台上第三五三一號判決可資參
    照，是被告乙○○及丙○○於前揭時、地媒介、容留女子劉志英、賀子珊及黃筱
    莉與丁○○等十餘名男客從事性交易，以及向二名喬裝員警收取性交易之代價而
    遭查獲等情，確已成立連續容留女子劉志英、賀子珊及黃筱莉與他人性交以營利
    之犯行無疑。核被告乙○○及丙○○所為，均係犯刑法第二百三十一條第一項之
    意圖使女子與他人為性交之行為，而容留以營利罪。其等媒介性交之低度行為，
    應為容留性交之高度行為所吸收，均不另論罪。被告乙○○、丙○○與綽號「柳
    丁」之成年人間就上開意圖使女子與他人為性交之行為，而容留以營利之犯行，
    有犯意聯絡及行為分擔，為共同正犯。被告乙○○、丙○○先後十餘次之犯行，
    時間緊接，觸犯構成要件相同之罪，顯係基於概括犯意而為之，為連續犯，應論
    以一罪，並加重其刑。又被告丙○○前揭所為，另犯刑法第二百三十五條第一項
    播送猥褻之色情光碟片供人觀覽罪。被告丙○○與綽號「柳丁」之成年人、黃筱
    莉、賀子珊及劉志英等人間，就上開播送猥褻光碟片供人觀覽之犯行，有犯意聯
    絡及行為分擔，亦為共同正犯。被告丙○○先後十餘次播送色情光碟片之犯行，
    時間緊接，所犯構成要件復相同，顯係基於概括犯意而為之，為連續犯，應論以
    一罪，並加重其刑。被告丙○○所犯上開二罪間，有方法、結果之牽連關係，為
    牽連犯，應從一重之意圖使女子與他人為性交之行為，而容留以營利罪處斷。至
    公訴人雖未敘及被告丙○○乃與綽號「柳丁」、女子黃筱莉、賀子珊及劉志英等
    人共為前揭播送猥褻光碟片供人觀覽之犯行，惟其等既係共犯關係，本院自得併
    予審究，附此敘明。被告丙○○前曾因賭博案件，經本院臺中簡易庭於八十八年
    七月十日以八十八年度中簡字第一三七一號判處有期徒刑四月確定，並於同年十
    一月二十三日易科罰金執行完畢，此有臺灣臺中地方法院檢察署刑案資料查註紀
    錄表及臺灣高等法院被告全國前案紀錄表在卷可按，其於五年內再犯本件有期徒
    刑以上之罪，為累犯，應依刑法第四十七條規定，遞加重其刑。爰分別審酌被告
    乙○○、丙○○犯罪之動機、手段，其等容留女子與他人性交影響社會之風氣，
    其等之犯罪所得及犯罪後均坦認犯行之態度等一切情狀，各量處如主文所示之刑
    ，並均諭知易科罰金之折算標準，以示懲儆。扣案之日報表三紙、保險套一百九
    十七個、潤滑劑十三瓶、刷卡機二臺、簽帳單十二紙、電話三支、分割器二臺、
    監視鏡頭八個及電梯控制鎖鑰一支，及供播送猥褻光碟片所用之電視機四臺、Ｖ
    ＣＤ光碟機二臺，均係綽號「柳丁」者所有，分別供前揭犯罪所用之物，業據被
    告丙○○及乙○○供承在卷，且互核相符，爰依刑法第三十八條第一項第二款之
    規定，分別宣告沒收。另扣案之色情光碟片十片，係屬猥褻之物品，應依刑法第
    二百三十五條第三項規定宣告沒收。至扣案之現金二千五百元，乃係男客丁○○
    交由被告丙○○收取之性交易代價，業據被告丙○○供認詳實，且核與證人丁○○於本院審理中證稱之情節相符，自屬被告丙○○、乙○○與綽號「柳丁」者所
    共有，因前揭犯罪所得之物，爰依刑法第三十八條第一項第三款規定宣告沒收。
據上論斷，應依刑事訴訟法第四百五十二條、第二百九十九條第一項前段，刑法第二
十八條、第五十六條、第二百三十一條第一項、第二百三十五條第一項、第三項、第
五十五條、第四十七條、第四十一條第一項前段、第三十八條第一項第二款、第三款
，罰金罰鍰提高標準條例第二條，判決如主文。
中      華      民      國      九十二      年      六    月    十三    日
                                臺灣臺中地方法院刑事第二庭
                                        法  官  許  惠  瑜
右正本證明與原本無異。
如不服本判決，應於送達後十日內向本院提出上訴狀（須附繕本），上訴於臺灣高等
法院臺中分院。
                                        書記官
中      華      民      國      九十二      年      六    月    十六    日
附錄本案論罪科刑法條：
刑法第二百三十一條第一項
意圖使男女與他人為性交或猥褻之行為，而引誘、容留或媒介以營利者，處五年以下
有期徒刑，得併科十萬元以下罰金。以詐術犯之者，亦同。
刑法第二百三十五條第一項
散布、播送或販賣猥褻之文字、圖畫、聲音、影像或其他物品，或公然陳列，或以他
法供人觀覽、聽聞者，處二年以下有期徒刑、拘役或科或併科三萬元以下罰金。


司法院資訊處製作；財團法人民間司法改革基金會備份。
